臺灣臺南地方法院刑事判決　
111年度簡上字第187號
上  訴  人
即  被  告  黃清心


上列上訴人即被告因家暴傷害案件，不服本院於民國111年7月13
日111年度簡字第1373號第一審刑事簡易判決（聲請簡易判決處
刑書案號：111年度偵字第905號），提起上訴，本院管轄之第二
審合議庭判決如下：
    主  文
上訴駁回。 
    事  實
一、丙○○與為甲○○胞姊李淑卿之配偶，2人具有家庭暴力防治法
    第3條第4款規定之家庭成員關係。丙○○、甲○○於民國110年1
    1月19日上午10時許，在臺南市○○區○○路00巷00號，因房屋
    修繕發生口角，丙○○竟基於傷害之犯意，以手抓甲○○之領口
    ，並徒手毆打甲○○之左側臉部，致甲○○受有左頭部疼痛、胸
    部挫傷等傷害。
二、案經甲○○訴由臺南市政府警察局佳里分局移送臺灣臺南地方
    檢察署檢察官偵查後聲請以簡易判決處刑。
    理  由
壹、關於證據能力之認定：
㈠、本件所引用具傳聞證據性質之供述證據，因檢察官及被告丙○
    ○於本案言詞辯論終結前，均未爭執證據能力，本院審酌前
    開證據之作成或取得之狀況，並無非法或不當取證之情事，
    且亦無顯不可信之情況，依刑事訴訟法第159條之5規定，均
    具有證據能力。
㈡、其餘非供述證據性質之證據資料，則均無違反法定程序取得
    之情形，依刑事訴訟法第158條之4規定之反面解釋，亦應有
    證據能力，合先敘明。
貳、實體方面：
一、認定事實之理由及依據： 　　
㈠、訊據被告丙○○矢口否認上開犯行，辯稱：當天與告訴人甲○○
    因整修家裡發生爭執，告訴人就持油漆抹刀叫我插他的心臟
    ，是告訴人來拉我，我要把抹刀拿走，告訴人拉我的左手，
    我並未打他，也沒有碰到他的胸口，傷勢應該是告訴人自己
    造成的，與我無關等語。
㈡、經查：　　
１、被告、告訴人於110年11月19日上午10時許，在臺南市○○區○○
    路00巷00號，因房屋修繕問題發生口角、拉扯，此為被告所
    不爭執，核與告訴人、證人李淑卿證述相符（警卷第4、7、
    10-11頁、偵卷第28、33、37-38頁），此部分之事實應可認
    定。
２、告訴人受有前揭傷害之過程，業據告訴人於警詢及偵查中證
    稱：被告與我發生口角、互相謾罵，被告當時說我再這樣跟
    他吵架，沒大沒小，他可以殺我，我說你覺得可以你就打，
　　然後他就一手抓我領口，一手揍我臉部，被告當時沒有拿武
    器、是徒手毆打，導致我左臉及胸口受傷等語（警卷第7-9
    頁、偵卷第33頁），告訴人就其遭被告毆打而受傷等節，證
    述內容甚為具體亦無誇大，歷次指述情節互無齟齬，且與前
    述１、發生爭執相符，堪信告訴人證述內容，應非虛詞捏造
    。況告訴人偵查中復經具結後作證，應無由設詞攀誣，致其
    自身負有偽證罪責之可能，益證告訴人之證述屬實。又以手
    抓扯領口可致胸部挫傷，揍其臉部亦足致頭部疼痛，而告訴
    人遭被告毆打後，前往奇美醫療財團法人奇美醫院就診，經
    醫師診斷受有左頭部疼痛、胸部挫傷等傷害，此有奇美醫療
    財團法人奇美醫院受理家庭暴力事件驗傷診斷書、病歷、傷
    勢照片附卷足佐（警卷第13-14頁、偵卷第8-25頁）。告訴
    人於案發後就醫診斷所受傷勢，核與其指證遭被告毆打所造
    成之受傷部位及傷勢相符，足以佐證告訴人證述其所受傷勢
    ，係遭被告毆打所致等語，為真實可採，堪認被告確有傷害
    犯行。被告辯稱告訴人傷勢係造假云云，尚非可採。
３、證人於警詢中證稱：剛開始我在現場，我先與告訴人發生口
    角，後來我不想理會告訴人便離開現場，我不知道我離開後
    被告、告訴人間發生什麼事等語，其於偵查中改稱：被告、
    告訴人爭執時我有在現場，我只是離開上一下廁所就回來，
    我有看到爭執過程，過程中被告都沒有打告訴人等語（警卷
    第11-12頁、偵卷第37-38頁），是被告與告訴人爭執過程證
    人是否有全程在場前後不一，尚難據採。況被告與告訴人當
    時因房屋修繕問題發生爭執，爭執過程中告訴人尚有拿出抹
    刀，此為被告所不否認，核與告訴人、證人證述相符（出處
    同前），證人為被告之配偶、關係親近，未免夫婿受傷，理
    應不會離開，而警詢時緊鄰案發時間未久，記憶相較其後之
    偵查應較深刻，然其竟於警詢時避稱「我不想理會、離開現
    場，我不知道發生什麼事」，顯與常情有別，再佐其於偵訊
    時刻意證稱全程在場，未見被告動手乙節，益證證人因囿於
    被告妻子身份致無法吐實，無法為有利被告之認定。
４、綜上所述，本案事證明確，被告前開所辯，顯為卸責之詞，
    不足採信，其犯行應堪認定。
二、論罪科刑及駁回上訴之理由：
㈠、按家庭暴力防治法所稱「家庭暴力」，係指家庭成員間實施
    身體、精神或經濟上之騷擾、控制、脅迫或其他不法侵害之
    行為；所稱「家庭暴力罪」，係指家庭成員間故意實施家庭
    暴力行為而成立其他法律所規定之犯罪，家庭暴力防治法第
    2 條第1 款、第2 款分別定有明文。查被告為告訴人之姐夫
    ，具有姻親關係，業經被告與告訴人均陳述明確在卷，係家
    庭暴力防治法所定之家庭成員關係，則被告對告訴人所為傷
    害犯行，係家庭成員間故意實施身體上不法侵害行為，自屬
    家庭暴力防治法第2 條第2 款之家庭暴力罪，惟因家庭暴力
    防治法之上開條文並無罰則規定，被告此部分犯行應依刑法
    之相關規定予以論罪科刑。核被告所為，係犯刑法第277 條
    第1 項之傷害罪。
㈡、駁回上訴之理由：
１、原審審理認被告涉犯刑法第277 條第1 項傷害罪，並審酌被
    告為告訴人姐夫之姻親家庭成員關係，如有紛爭本應平和理
    性處理，竟率爾出手傷害告訴人，並造成告訴人受有如犯罪
    事實欄所載之傷害，顯見其情緒控制能力不佳，所為非是，
    兼衡其於警詢時自陳之智識程度及家庭經濟狀況等一切情狀
    ，量處拘役20日，如易科罰金，以新臺幣1,000 元折算1 日
    。經核原判決認事用法，均無違誤，量刑亦屬適當，自應予
    以維持。
２、被告上訴意旨，仍執告訴人所受傷勢係造假云云否認犯行，
    惟此不足採，已如前述，從而被告之上訴無理由，應予駁回
    。
據上論斷，應依刑事訴訟法第455 條之1 第1 項、第3 項、第36
8 條，判決如主文。
本案經檢察官張佳蓉偵查後聲請簡易判決處刑、乙○○到庭執行職
務。
中　　華　　民　　國　　111 　年　　10　　月　　26　　日
                  刑事第九庭    審判長法　官  蔡奇秀
　　　　　　　　　                    法  官  林欣玲
　　　　　　　　　 　                 法  官  陳碧玉
以上正本證明與原本無異。
不得上訴。
　　　　　　　　　　　　　　　　　　　書記官　黃郁淇
中　　華　　民　　國　　111 　年　　10　　月　　26　　日